【裁判字號】    90,易,15
【裁判日期】    900220
【裁判案由】    竊盜
【裁判全文】
臺灣臺中地方法院刑事判決                             九十年度易字第一五號
    公  訴  人    臺灣臺中地方法院檢察署檢察官
    被      告    乙○○
右列被告因竊盜案件，經檢察官提起公訴（八十九年度偵字第一九二七一、一九三一
一號），本院決如左：
    主      文
乙○○連續竊盜，處有期徒刑陸月，如易科罰金，以參佰元折算壹日。
    事      實
一、乙○○甫於民國（下同）八十九年五月十九日下午一時許，因在台中縣大雅鄉○○路一三三號黃寶賢所經營之佛具店內，竊取黃寶賢所有之行動電話一具，而於
    同年月日下午五時三十分許為警查獲，並於八十九年六月二十日經本院豐原簡易
    庭判處罰金伍仟元，如易服勞役，以參佰元折算壹日，其後並經本院合議庭以上
    訴逾期為由，裁判駁回上訴確定。乃乙○○竟不知警惕，於前開竊盜案件最後審
    理事實法院即本院豐原簡易庭宣示判決前之八十九年五月二十六日下午二時十分
    許（起訴書誤載為六時許），在台中縣大雅鄉○○路一二九號前，見丙○○所有
    停放於該處之車牌號碼ＯＧ–五五一一號紅黑色蓬式自用小客車之車門未上鎖，
    且鑰匙仍插於電門上，因一時想駕駛自用小客車，竟另行起意，並基於意圖為自
    己不法所有之概括犯意，打開該自小客車之車門，以上開插於電門上之鑰匙啟動
    引擎後竊取該車，得手後供己駛用。嗣於同年月日下午六時許，乙○○駕駛該竊
    得之自用小客車途經台中縣大雅鄉○○路○段三○七號前，即為警查獲。其後於
    同年八月二十六凌晨零時三十分許，乙○○從其不詳姓名友人住處欲步行返家，
    行經台中縣大雅鄉○○街九十號前，見甲○○所有停放於該處之ＣＯＮＤＯＲ牌
    綠色腳踏車並未上鎖，認有機可乘，竟復基於上揭意圖為自己不法所有之犯意，
    將該腳踏車騎離該處，而竊取該車，得手後供己騎乘以為代步之用。迨八十九年
    八月二十六日凌晨零時四十五分許，乙○○騎乘該腳踏車途經台中縣大雅鄉○○
    路○段一○九號前，為警發現可疑，而予攔車盤查查獲。
二、案經台中縣警察局豐原分局報請臺灣臺中地方法院檢察署檢察官偵查起訴。
    理      由
一、右揭事實，業據被告乙○○於警訊、偵查及本院審理中均坦白承認，核與證人即
    被害人丙○○、甲○○於警訊時所證述之情節相符，並有被害人丙○○、甲○○
    立具之贓物領具保管單各一紙及車籍作業系統–查詢認可資料一份附偵查卷可稽
    ，足徵被告乙○○之自白確與事實相符，事證明確，被告犯行堪以認定。
二、核被告乙○○所為，係犯刑法第三百二十條第一項之普通竊盜罪。其先後二次竊
    盜犯行，時間緊接，犯意概括，觸犯構成犯罪要件相同之罪名，應依連續犯之規
    定論以一罪，並依法加重其刑。公訴人雖認被告所為上開二次竊盜犯行，係犯意
    各別，應予分論並罰云云，惟查，被告於本院審理中既供承：其竊取前揭ＯＧ–
    五五一一號自用小客車後，係基於竊盜之概括犯意再偷取甲○○所有之上開腳踏
    車，並非另行起意等情明確（詳本院九十年二月六日審判筆錄），此外，本院又
    查無其他積極證據足資證明被告所為該二次竊盜犯行，係基於各別之意圖不法所
    有犯意，是公訴人認被告所為前揭二次竊盜犯行，應予分論併罰，容有誤會，附
    此敘明。爰審酌被告前於八十九年五月十九日下午一時許，因竊取黃寶賢所有之
    行動電話一具，甫為警查獲，並經本院豐原簡易庭於八十九年六月二十日判處罰
    金伍仟元，如易服勞役，以參佰元折算壹日，有本院八十九年度豐簡字第二九九
    號刑事簡易判決書及臺灣高等法院被告全國前案紀錄表暨臺灣臺中地方法院檢察
    署刑案資料查註紀錄表各一份附卷可憑，乃被告竟不知警惕、悛悔，旋再犯本案
    之罪，本件犯罪動機、目的、手段、犯罪情節、犯罪所生危害及被告犯後尚知坦
    承犯行，態度良好等一切情狀，量處如主文所示之刑，並諭知易科罰金之折算標
    準，以資懲儆。
三、查被告行為後，刑法第四十一條業已於民國九十年一月十日修正公布，並於同年
    月十二日生效，比較新法即修正後刑法第四十一條第一項前段規定「犯最重本刑
    為五年以下有期徒刑以下之刑之罪，而受六個月以下有期徒刑或拘役之宣告，因
    身體、教育、職業、家庭之關係或其他正當事由，執行顯有困難者，得以一元以
    上三元以下折算一日，易科罰金」與舊法即修正前刑法第四十一條規定「犯最重
    本刑為三年以下有期徒刑以下之刑之罪，而受六月以下有期徒刑或拘役之宣告，
    因身體、教育、職業或家庭之關係，執行顯有困難者，得以一元以上三元以下折
    算一日，易科罰金」之結果，新法就被告得予易科罰金之規定，顯然較有利於被
    告，是依刑法第二條第一項前段之規定，自應適用裁判時之法律即修正後刑法第
    四十一條第一項前段之規定，併此敘明。
四、末查，被告乙○○於八十九年五月十九日下午一時許，曾在台中縣大雅鄉○○路
    一三三號黃寶賢所經營之佛具店內，竊取黃寶賢所有之行動電話一具，而於八十
    九年六月二十日經本院豐原簡易庭判處罰金伍仟元，如易服勞役，以參佰元折算
    壹日，其後並經本院合議庭以上訴逾期為由，裁判駁回上訴確定，有本院八十九
    年度豐簡字第二九九號刑事簡易判決書及八十九年度豐簡上字第二三九號刑事裁
    定附卷可參，而被告乙○○雖於前開竊盜案件最後審理事實法院即本院豐原簡易
    庭宣示判決前之八十九年五月二十六日下午二時十分，又在台中縣大雅鄉○○路
    一二九號前，竊取丙○○所有停放於該處之車牌號碼ＯＧ–五五一一號自用小客
    車，惟因被告係另行起意為該次竊盜行為，並非基於與前案竊盜犯行之意圖為自
    己不法所有之概括犯意為之等情，業經被告供明在卷，故此部分事實與前案並無
    裁判上一罪關係，自非前案確定判決之既判力效力所及，故本院自得予以審判，
    附為敘明。
據上論斷，應依刑事訴訟法第二百九十九條第一項前段，刑法第五十六條、第三百二
十條第一項、第二條第一項前段、修正後第四十一條第一項前段，罰金罰鍰提高標準
條例第一條前段、第二條，判決如主文。
中        華       民       國      九十    年     二    月     二十    日
                                 臺灣臺中地方法院刑事第七庭
                                      法  官    吳  美  蒼
右正本證明與原本無異。
如不服本判決，應於判決送達後十日內向本院提出上訴狀，上訴於臺灣高等法院臺中
分院( 須附繕本 )。
                                       書記官
中        華       民       國      九十    年     二    月    二十一   日
附錄論罪科刑法條
刑法第三百二十條第一項：意圖為自己或第三人不法之所有，而竊取他人之動產者，
為竊盜罪，處五年以下有期徒刑、拘役或五百元以下罰金。


司法院資訊處製作；財團法人民間司法改革基金會備份。
